臺灣士林地方法院刑事判決　　　　　100年度審交易字第120號
　　公　訴　人　臺灣士林地方法院檢察署檢察官
　　被　　　告　林郁青
　　選任辯護人　郝燮戈　律師
上列被告因過失致死案件，經檢察官提起公訴（100 年度調偵字
第94號、第99號），被告於準備程序中就被訴事實為有罪之陳述
，本院裁定改依簡式審判程序審理，並判決如下：
    主  文
林郁青因過失致人於死，處有期徒刑陸月，如易科罰金，以新臺
幣壹仟元折算壹日。
    事  實
一、林郁青於民國（下同）99年11月18日上午7 時40分許，駕駛
    車牌號碼6689-EL 號自用小客車，沿臺北市北投區○○○路
    第2 車道由南往北方向行駛，行經上揭路段106 號前，本應
    注意車前狀況，隨時採取必要之安全措施，而依當時情形為
    天候晴，日間自然光線，路面乾燥無障礙物，且視距良好，
    並無何不能注意之情事，詎林郁青竟疏未注意車道前方有顏
    怡澄騎乘腳踏車由東往西方向違規穿越駛入文林北路快車道
    ，仍貿然繼續往前直行，未及煞停，致其自用小客車左前方
    直接撞擊顏怡澄左腳及腳踏車左側車身，顏怡澄因而人車翻
    覆，頭部撞及林郁青所駕駛之自用小客車左前Ａ柱及駕駛座
    前方之擋風玻璃後，跌落地面，因而受有顱內出血併腦水腫
    、腹部外傷併腹腔內出血、第一頸椎骨折、左側髖骨骨折、
    左側脛骨骨折、多處撕裂及擦挫傷、顱骨骨折等身體傷害，
    經送醫急救後，仍於同日下午5 時20分許，不治死亡。林郁
    青於臺北市政府警察局北投分局交通分隊警員吳秋仁到場後
    ，主動自首上開過失致死犯行，並接受裁判。
二、案經被害人顏怡澄之子顏瀚琦訴由臺北市政府警察局北投分
    局報請臺灣士林地方法院檢察署檢察官偵查起訴。
    理  由
一、本件被告林郁青所犯非死刑、無期徒刑、最輕本刑為3 年以
    上有期徒刑之罪，或高等法院管轄第一審之案件，被告於本
    院準備程序進行中，就被訴事實為有罪之陳述，經告以簡式
    審判程序之旨，並聽取檢察官、被告及選任辯護人之意見後
    ，本院裁定改依簡式審判程序審理，是本件之證據調查，依
    刑事訴訟法第273 條之2 規定，不受同法第159 條第1 項、
    第161 條之2 、第161 條之3 、第163 條之1 及第164 條至
    第170 條規定之限制，合先敘明。
二、訊據被告林郁青對上開時、地，因上開駕駛行為致被害人顏
    怡澄死亡之事實，於本院審理中坦承不諱，核與告訴人即被
    害人之子顏瀚琦於警詢、檢察官偵查中所指訴之情節相符，
    並有道路交通事故現場圖、臺北市政府警察局北投分局交通
    分隊道路交通事故補充資料、交通事故談話紀錄表、道路交
    通事故調查報告表（一）、（二）、肇事現場及車輛照片16
    張附卷可佐（參見99年度偵字第15325 號偵查卷第21頁至第
    26頁、第30頁至第37頁）可佐，且被害人顏怡澄因本件車禍
    致頭部外傷、顱內出血死亡，業經臺灣士林地方法院檢察署
    檢察官督同法醫師相驗明確，有新光吳火獅紀念醫院99年11
    月18日出具之乙種診斷證明書、臺灣士林地方法院檢察署勘
    驗筆錄、相驗屍體證明書、檢驗報告書及相驗屍體照片15張
    在卷可憑（參見99年度相字第713 號相驗卷第18頁、第38頁
    至第43頁、第46頁至第54頁、99年度偵字第15325 號偵查卷
    第72頁至第79頁），應堪認定。按汽車行駛時，駕駛人應注
    意車前狀況，並隨時採取必要之安全措施，道路交通安全規
    則第94條第3 項定有明文，且依上開道路交通事故調查報告
    表（一）所示，當時情形為天候晴，日間自然光線，路面乾
    燥並無障礙物，且視距良好，並無不能注意之情事，詎被告
    於上揭時、地駕駛車輛，應注意並能注意而不注意上開規定
    ，竟疏未注意車道前方有被害人顏怡澄騎乘腳踏車橫向穿越
    駛入車道，仍貿然繼續往前直行，以致肇事，有上開道路交
    通事故現場圖1 紙及本院卷附臺北市交通事件裁決所100 年
    5 月24日北市裁鑑字第10033914000 號函所附臺北市車輛行
    車事故鑑定委員會鑑定意見書1 份可資參佐，被告之行為自
    有過失，且被告之過失行為與被害人死亡之結果間具有相當
    因果關係。至被害人顏怡澄雖騎乘腳踏車違規駛入快車道亦
    與有過失，且為肇事主因，然此尚不得免除被告之過失。本
    件事證明確，被告過失致人於死之犯行堪以認定，應依法論
    科。
二、核被告林郁青所為，係犯刑法第276 條第1 項之過失致人於
    死罪。被告於犯罪未被有偵查權之機關或公務員發覺前，向
    到場處理之員警自首犯行，並接受審判，有臺北市○○○○
    ○道路交通事故肇事人自首情形紀錄表在卷可考（參見99年
    度偵字第15325 號偵查卷第27頁），乃依刑法第62條前段之
    規定減輕其刑。爰審酌被告駕駛自用小客車肇事之過失程度
    非輕，被害人顏怡澄騎乘腳踏車違規駛入快車道亦與有過失
    ，惟被告肇事後已知坦承犯行，迄今雖尚未與告訴人達成和
    解，然於本院審理中已當庭表示願意給付新臺幣350 萬元之
    賠償金予告訴人，有本院100 年7 月20日審判程序筆錄附卷
    可稽，堪認被告犯後已有悔意且態度良好，兼衡被告之駕車
    過失行為並非本件車禍事故之肇事主因，及其品行、智識程
    度、家庭經濟狀況等一切情狀，量處如主文所示之刑，並諭
    知其易科罰金之折算標準，以資警惕。
據上論斷，應依刑事訴訟法第273 條之1 第1 項、第299 條第1
項前段，刑法第276 條第1 項、第62條前段、第41條第1 項前段
，刑法施行法第1 條之1 ，判決如主文。
本案經檢察官朱學瑛到庭執行職務。
中    華    民    國    100   年    7     月    29    日
                  刑事第一庭法  官  李育仁
以上正本與原本無異。
如不服本判決應於收受判決後10日內向本院提出上訴書狀，並應
敘述具體理由；其未敘述上訴之理由者，應於上訴期間屆滿後20
日內向本院補提理由書（均須按他造當事人之人數附繕本），切
勿逕送上級法院。
                            書記官  張竣閔
中    華    民    國   100    年    8     月    5     日
附錄本案論罪科刑法條依據：
刑法第276 條第1 項
因過失致人於死者， 處2 年以下有期徒刑、拘役或2 千元以下罰
金。